【裁判字號】    98,審訴,964
【裁判日期】    980724
【裁判案由】    毒品危害防制條例
【裁判全文】
臺灣桃園地方法院宣示判決筆錄         98年度審訴字第964號
公  訴  人  臺灣桃園地方法院檢察署檢察官
被      告  甲○○
指定辯護人  本院公設辯護人乙○○
上列被告因違反毒品危害防制條例案件，於中華民國98年7 月24
日下午4時許，在本院第十法庭宣示判決，出席職員如下：
          法  官  林靜梅
          書記官  施春祝
法官起立朗讀判決主文、犯罪事實要旨、附記事項、處罰條文，
及告以上訴限制、期間並提出上訴狀之法院，且諭知記載其內容
：
一、主  文：
    甲○○施用第一級毒品，累犯，處有期徒刑玖月，扣案之第
    一級毒品海洛因壹包含袋（淨重壹點捌捌公克）及摻有第一
    級毒品海洛因之香菸伍支均沒收銷燬之，注射針筒壹支沒收
    ；又施用第二級毒品，累犯，處有期徒刑伍月，扣案之第二
    級毒品甲基安非他命壹包含袋（驗餘毛重零點貳肆柒公克）
    沒收銷燬之，吸食器壹組沒收；應執行有期徒刑壹年，扣案
    之第一級毒品海洛因壹包含袋（淨重壹點捌捌公克）、摻有
    第一級毒品海洛因之香菸伍支及第二級毒品甲基安非他命壹
    包含袋（驗餘毛重零點貳肆柒公克）均沒收銷燬之，注射針
    筒壹支、吸食器壹組均沒收。
二、犯罪事實要旨：
    緣甲○○(一)前於民國90年間因施用毒品案件，經本院以90年
    度毒聲字第3241號裁定送觀察、勒戒後，因認有繼續施用毒
    品傾向，經本院以90年度毒聲字第5112號裁定送強制戒治，
    嗣經本院以91年度毒聲字第1445號裁定停止戒治併付保護管
    束出所，於91年12月26日戒治期滿執行完畢，並經臺灣桃園
    地方法院檢察署檢察官以92年度戒偵字第2 號為不起訴處分
    確定；於上開強制戒治執行完畢釋放後5 年內，(二)又於92年
    間因施用毒品案件，經本院以92年度訴字第1343號判處有期
    徒刑8 月、5 月，應執行有期徒刑1 年確定；(三)另於93年間
    因施用毒品案件，經本院以94年度訴字第576 號判處有期徒
    刑8 月、4 月，應執行有期徒刑10月確定；(四)復於93年間因
    竊盜案件，經本院以93年度桃簡字第2183號判處有期徒刑4
    月確定；前開(三)(四)各罪，經本院以94年度聲字第2869號裁定
    應執行刑為有期徒刑1 年2 月確定，與(二)之罪接續執行，於
    95年6 月14日假釋出監併付保護管束，嗣經撤銷假釋，餘殘
    刑4 月又27日；(五)更於95年間因施用毒品案件，經本院以96
    年度易字第149 號判處有期徒刑6 月確定；(六)再於95年間因
    強盜案件，經本院以95年度訴字第2827號判處有期徒刑4 月
    、3 月，應執行有期徒刑6 月確定。前開(二)、(三)、(四)之罪經
    本院以97年度聲減字第418 號裁定各減刑二分之一，並分別
    定應執行刑有期徒刑6 月（(二)部分）、有期徒刑7 月（(三)、
    (四)部分確定），減刑後無殘刑，無須再予執行，而於96年7
    月16日減刑條例生效日執行完畢（於本案構成累犯，最高法
    院97年度台非字第302 號判決意旨參照）；(五)、(六)部分經本
    院以96年度聲減字第6546號裁定各減刑二分之一，定應執行
    刑為有期徒刑6 月確定，於97年3 月27日易科罰金執行完畢
    （於本案構成累犯）。詎其仍不知悔改並戒除毒癮，復基於
    施用第一、二級毒品之犯意，於97年11月7 日19時許，在其
    前位於桃園縣桃園市○○○路○ 段269 號12樓之2 之居處內
    ，分別施用第一級毒品海洛因、第二級毒品甲基安非他命各
    1 次。嗣為警於97年11月10日15時55分，在上址處查獲，並
    扣得第一級毒品海洛因1 包（淨重1.88公克，空包裝總重0.
    34公克，純度17.86﹪，純質淨重0.34 公克，含與毒品無法
    析離之包裝袋1 個）、及其所有供其施用之摻有第一級毒品
    海洛因之香菸5 支、注射針筒1 支、第二級毒品甲基安非他
    命1 包（驗前毛重0.26公克，因鑑驗使用費失0.013 公克，
    驗餘淨重0.247 公克，含與毒品無法析離之包裝袋1 個）及
    其所有供其施用第二級毒品所用之吸食器1 組（內無毒品殘
    留）。
三、附記事項：
    扣案之第一級毒品海洛因1 包及第二級毒品甲基安非他命1
    包，其中包裝袋部分，依現行檢驗方式乃以刮除方式為之，
    包裝袋上仍會摻殘若干毒品無法分離，均應一體視為毒品部
    分，而依毒品危害防制條例第18條第1 項前段規定，宣告沒
    收銷燬之。至鑑驗費失之毒品部分，既已滅失，爰不另為沒
    收銷燬之宣告。
四、處罰條文：
    毒品危害防制條例第10條第1 項、第2 項、第18條第1 項前
    段，刑法第11條、第47條第1 項、第38條第1 項第2 款、第
    51條第5 款。
五、協商判決除有刑事訴訟法第455 條之4 第1 項第1 款於本訊
    問程序終結前，被告撤銷協商合意或檢察官撤回協商聲請者
    ；第2 款被告協商之意思非出於自由意志者；第4 款被告所
    犯之罪非第455 條之2 第1 項所定得以協商判決者；第6 款
    被告有其他較重之裁判上一罪之犯罪事實者；第7 款法院認
    應諭知免刑或免訴、不受理者情形之一，及違反同條第2 項
    「法院應於協商合意範圍內為判決；法院為協商判決所科之
    刑，以宣告緩刑或2 年以下有期徒刑、拘役或罰金為限」之
    規定者外，不得上訴。
六、如有前述例外得上訴之情形，又不服本件判決，得自收受判
    決送達後10日內，向本院提出上訴狀，上訴於第二審法院。
中    華    民    國    98    年    7     月    24    日
                        刑事庭    法  官  林靜梅
以上正本證明與原本無異。
                                  書記官  施春祝
中    華    民    國    98    年    7     月    24    日
附錄本案論罪科刑法條：
毒品危害防制條例第10條
施用第一級毒品者，處 6 月以上 5 年以下有期徒刑。
施用第二級毒品者，處 3 年以下有期徒刑。


司法院資訊處製作；財團法人民間司法改革基金會備份。
